# 关于解释第 4 号－又见解释代修订

提问人：jokulflying 时间：2010-07-14 15:24:05
引用解释第 4 号第 2 条“同一控制下的企业合并中，合并方发生的审计、法律服务、评估咨询等中介费用，于发生时计入当期损益。非同一控制下的企业合并中，购买方发生的上述费用应当如何进行会计处理？ 答：非同一控制下的企业合并中，购买方发生的审计、法律服务、评估咨询等中介费用，应当于发生时计入当期损益。” 企业会计准则第 20 号——企业合并“第十一条（三）购买方为进行企业合并发生的各项直接相关费用也应当计入企业合并成本。”
如果我们的司法也如此解释，:L

回答人：chenyiwei
回复 8 楼 jokulflying 的帖子利用解释修改准则正文，的确是一个比较麻烦的问题。以前也利用反馈意见的机会向财政部提出过，但是未被采纳。 在目前情况下， 38 项具体准则、应用指南和解释都是财会字的规范性文件，效力级别相同。在效力级别相同的情况下，不同文件的规定之间出现矛盾时，按新法优于旧法的原则处理，即：解释与准则正文或应用指南发生矛盾时，按新发布的解释执行，不再执行原准则和应用指南中的规定。 准则正文、应用指南和解释都是准则体系的组成部分。因此仍然可以表述为符合企业会计准则。